【裁判字號】    95,易,501
【裁判日期】    950627
【裁判案由】    詐欺
【裁判全文】
臺灣臺中地方法院刑事判決               95年度易字第501號
公  訴  人  臺灣臺中地方法院檢察署檢察官
被      告  乙○○
上列被告因詐欺案件，經檢察官提起公訴（九十五年度撤緩偵字
第四十一號），被告於準備程序中就被訴事實為有罪之陳述，經
告以簡式審判之旨，並聽取意見後，本院合議庭裁定由受命法官
獨任進行簡式審判程序，判決如下：
    主    文
乙○○共同連續意圖為自己不法之所有，以詐術使人將本人之物
交付，處拘役肆拾日，如易科罰金，以佰元折算壹日。緩刑貳
年。
    犯罪事實
一、緣李榮烈（業經本院於民國九十五年五月十九日以九十四年
    度訴字第二四八○號判處有期徒刑一年六月）於九十二年六
    月間，在臺中市○○區○○路一段四七○號偽以陳家佑（業
    經本院於九十五年五月十九日以九十四年度訴字第二四八○
    號判決無罪）名義虛設「福田金飾加工公司」、在臺中市○
    區○○街一號偽以曹岱揮（業經本院於九十五年五月十九日
    以九十四年度訴字第二四八○號判處有期徒刑六月）名義虛
    設「法利金有限公司」、在臺中市北屯區○○○街十號一樓
    ，偽以陳文雄名義虛設「加州商行」，再於報紙上以「福田
    茶行」、「福田金飾加工」、「法利金珠寶設計公司」、「
    法利金天珠水晶公司」、「冠東茗茶」、「加州金飾」、「
    佳州茶葉」名義刊登「你刷卡我付現」之廣告，招徠急需現
    款之持卡人，前往刷卡換取現金，由李榮烈、陳家佑、曹岱
    揮、羅宇富（業經本院於九十五年五月十九日以九十四年度
    訴字第二四八○號判決無罪）等在上開處所操作刷卡機。乙
    ○○經由報紙廣告，知悉李榮烈係以「假消費、真刷卡」之
    方式借貸，竟與李榮烈基於共同意圖為自己不法所有之概括
    犯意聯絡，分別於(1)九十二年十月十四日持誠泰商業銀行（
    已於九十五年一月二日改制為臺灣新光商業銀行）所發行卡
    號0000000000000000號信用卡，至佳洲商行刷卡新臺幣（下
    同）一萬零八百元，(2)九十二年十月十四日持聯邦商業銀行
    所發行卡號0000000000000000號信用卡，至佳洲商行刷卡一
    萬元，(3)九十二年十月十五日持聯邦商業銀行所發行上開信
    用卡，至福田茶葉行刷卡一萬元，(4)九十二年十月二十八日
    持聯邦商業銀行所發行上開信用卡至佳洲商行刷卡六千二百
    元，(5)九十二年十月二十八日持中國信託商業銀行所發行卡
    號0000000000000000號信用卡，至佳洲商行刷卡五千元，以
    上五筆共刷卡四萬二千元（起訴書誤載為於九十二年十月十
    四日、九十二年十二月二十八日持誠泰商業銀行所發行之卡
    號0000000000000000號信用卡刷卡三萬二千元），致使誠泰
    商業銀行、聯邦商業銀行、中國信託商業銀行分別誤認係由
    乙○○實際消費，同意通過該筆刷卡。乙○○刷卡後，李榮
    烈即將該該筆消費簽帳單（一式二聯）交付乙○○簽名，其
    中一聯交由乙○○收執，並依乙○○刷卡金額百分之九十即
    九千七百二十元、九千元、九千元、五千五百八十元、四千
    五百元貸予乙○○，餘額則充作利息使用；另一聯簽帳單則
    由李榮烈透過財團法人聯合信用卡處理中心向各該發卡銀行
    請款，各該發卡銀行因不知有詐，即依該筆消費款項墊付一
    萬零八百元、一萬元、一萬元、六千二百元、五千元予李榮
    烈。嗣於九十三年一月二十日下午一時四十分許經警前往臺
    中市○○區○○路一段四七○號搜索，而查悉上情。
二、案經內政部警政署刑事警察局移送臺灣臺中地方法院檢察署
    檢察官偵查後起訴。
    理    由
一、訊據被告乙○○對於上開犯罪事實坦承不諱，並與共犯李榮
    烈於本院九十四年度訴字第二四八○號案件行準備程序時供
    述吻合，復有臺灣新光商業銀行股份有限公司函附帳單明細
    一份、聯邦商業銀行函附信用卡消費明細表一份、中國信託
    商業銀行股份有限公司函附客戶消費明細表一份在卷可稽，
    足見被告自白與事實相符，其詐欺取財之犯行事證明確，洵
    堪認定。
二、核被告所為，係犯刑法第三百三十九條第一項之詐欺取財罪
    。被告就上開犯行，與共犯李榮烈間，有犯意之聯絡及行為
    之分擔，為共同正犯。被告所為前開五次詐欺之行為，時間
    緊接，所犯構成要件相同，顯係基於概括之犯意為之，為連
    續犯，爰依刑法第五十六條之規定，論以一罪，並加重其刑
    。爰審酌被告正值壯年，不思以正當工作賺取金錢，竟因一
    時貪念，利用假消費真刷卡之方式詐騙銀行取得現金，影響
    社會經濟秩序，然其前無犯罪紀錄，素行良好，有臺灣高等
    法院被告前案紀錄表、刑案資料查註紀錄表各一份存卷可憑
    ，犯後坦承犯行，顯有悔意，所詐取之金額非鉅等一切情狀
    ，量處如主文所示之刑，並諭知易科罰金之折算標準，以示
    懲儆。又被告前未曾受有期徒刑以上刑之宣告之事實，已如
    前述，其犯後坦承犯行，雖因於緩起訴期間，未依約履行捐
    贈一萬元予財團法人臺中市○○○道老人福利基金會，而遭
    撤銷緩起訴，然經公訴人提起公訴後，已捐贈臺灣兒童暨家
    庭扶助基金會一千五百元，有臨時收據一份、電話紀錄一份
    存卷可佐，且現已將詐欺臺灣新光商業銀行之一萬零八百元
    、詐欺聯邦商業銀行之二萬六千二百元、詐欺中國信託商業
    銀行之五千元全數清償完畢，此有臺灣新光商業銀行繳款人
    聯、誠泰商業銀行全行代理收款申請書、中國信託快速繳款
    機服務紀錄單各一份及中華郵政公司自動櫃員機交易明細表
    二份存卷可參，顯見其確有悔意及還款誠意，經此教訓，當
    知警惕而無再犯之虞，本院綜核各情，認為所宣告之刑以暫
    不執行為適當，爰併予宣告緩刑二年，以啟自新。
據上論斷，應依刑事訴訟法第二百七十三條之一第一項、第二百
九十九條第一項前段，刑法第二十八條、第五十六條、第三百三
十九條第一項、第四十一條第一項前段、第七十四條第一款，罰
金罰鍰提高標準條例第一條前段、第二條，判決如主文。
本案經檢察官甲○○到庭執行職務
中    華    民    國    95    年    6     月    27    日
                    刑事第十五庭    法  官  周瑞芬
上正本證明與原本無異。
如不服本判決，應於送達後十日內向本院提出上訴狀（須附繕
本），上訴於臺灣高等法院臺中分院。
                                    書記官  何俞瑩
中    華    民    國    95    年    6     月    27    日
附錄本案論罪科刑法條
刑法第三百三十九條：
  意圖為自己或第三人不法之所有，以詐術使人將本人或第三人
  之物交付者，處五年以下有期徒刑、拘役或科或併科一千元以
  下罰金。
  以前項方法得財產上不法之利益或使第三人得之者，亦同。
  前二項之未遂犯罰之。


司法院資訊處製作；財團法人民間司法改革基金會備份。
